臺灣桃園地方法院刑事判決　　　　　　　99年度易字第1045號
公　訴　人　臺灣桃園地方法院檢察署檢察官
被　　　告　侯正
上列被告因家暴恐嚇等案件，經檢察官提起公訴（99年度偵字第
17639號），本院判決如下：
    主  文
侯正以加害生命之事，恐嚇他人致生危害於安全，累犯，處拘
役伍拾日，如易科罰金，以新臺幣壹仟元折算壹日；又以加害生
命、身體、自由之事，恐嚇他人致生危害於安全，累犯，處有期
徒刑肆月，如易科罰金，以新臺幣壹仟元折算壹日。
    事  實
一、侯正前因詐欺案件，經臺灣臺中地方法院以96年度簡字第
    1149號判決判處有期徒刑3月確定（甲罪），於民國97年1月
    29日易科罰金執行完畢；又因違反毒品危害防制條例、詐欺
    案件，經本院分別以97年度審易字第513 號、97年度審簡字
    第436號判決判處拘役40日、有期徒刑4月確定，於97年12月
    3 日入監執行，於98年5 月11日執行完畢（有期徒刑執行完
    畢之部分構成累犯），復因違反臺灣地區與大陸地區人民關
    係條例案件，經本院以98年度審訴字第3085號判決判處有期
    徒刑5月，減為有期徒刑2月15日確定，上開有期徒刑3 月（
    即甲罪）、2 月15日再經本院以99年度聲字第4153號裁定定
    應執行有期徒刑5 月（乙罪），再因違反毒品危害防制條例
    ，經本院分別以99年度壢簡字第383號、99年度壢簡字第624
    號、99年度審易字第1119號判決判處有期徒刑4 月、5月、5
    月確定，並經本院以99年度聲字第4159號裁定定應執行有期
    徒刑10月（丙罪），又經臺灣高等法院以99年度抗字第1376
    號裁定駁回抗告確定，上開有期徒刑5 月（即乙罪）、10月
    （即丙罪）於99年7月5日入監執行，目前仍在執行中。詎仍
    不知悔改，侯正與侯翊正係兄弟關係，均為侯萬有之子，
    侯正與侯翊正及侯萬有間具有家庭暴力防治法所規定之家
    庭成員關係，為向其弟侯翊正催討前所借用之皮箱，竟於99
    年6月23日下午3時30分許，在桃園縣中壢市中北新村2 號住
    處附近菜園內，先要求侯萬有打電話向侯翊正催討皮箱，並
    表示侯翊正若不返還，喝了酒可能會殺了侯翊正等語，侯萬
    有為避免激怒侯正，遂撥打電話予侯翊正，侯正接過電
    話後，即基於恐嚇之犯意，於電話中對侯翊正恫嚇稱：「我
    不要你的錢，我要你的命」等加害生命之語，致侯翊正心生
    畏懼而危害於安全；侯正隨即返回上址住處，因憤恨不滿
    ，持家中木椅砸毀大門玻璃（毀損部分業經檢察官另為不起
    訴處分確定），侯萬有見狀上前制止侯正，惟侯正怒氣
    難消，竟勒住侯萬有脖頸處，侯萬有掙脫後，旋即躲藏至前
    開菜園內，侯正竟基於恐嚇之犯意，以台語向侯萬有恫嚇
    稱：「今晚要讓你躺下去，殺死你，準備救護車」、「你不
    要跑，再跑要讓你好看」等加害生命、身體、自由之語，致
    侯萬有心生畏懼而危害於安全，侯萬有因恐侯正對其不利
    ，前往桃園縣中壢市○○路20號桃園縣政府警察局中壢分局
    普仁派出所（下稱普仁派出所）報警處理，侯正知其父親
    候萬有至普仁派出所報案，亦前往普仁派出所尋找侯萬有，
    詎侯正見侯萬有在普仁派出所門口抽菸，怨恨高漲，於同
    日下午6 時36分許，承前恐嚇犯意，在普仁派出所門口，接
    續對侯萬有恫赫稱：「你再跑，要給你死」等加害生命之語
    ，致侯萬有心生畏懼危害於安全，侯萬有旋即逃入普仁派出
    所內尋求警員庇護，侯正緊追進入普仁派出所，該派出所
    警員見侯正緊追侯萬有進入派出所內欲對侯萬有不利，當
    場將侯正制服逮捕，而查悉上情。
二、案經侯萬有、侯翊正訴由桃園縣政府警察局中壢分局報請臺
    灣桃園地方法院檢察署檢察官偵查起訴。
    事  實
一、本件認定事實所引用之本件卷內所有人證、文書證據暨物證
    ，並無證據證明係公務員違背法定程序所取得，檢察官、被
    告於本院審理時迄至言詞辯論終結時止，亦均未提出異議，
    故均得引為本案證據，合先說明。
二、訊據被告侯正矢口否認有何恐嚇犯行，辯稱：伊有去菜園
    叫伊父親侯萬有打電話給侯翊正，但是伊沒有在菜園向侯萬
    有說喝了酒會殺了侯翊正等語，該句話是伊去菜園30分鐘前
    ，在伊住所樓梯口講的，伊後來又跑到菜園叫侯萬有打電話
    給侯翊正，是因為伊聽到侯萬有轉述侯翊正不願意返還皮箱
    或皮箱壞掉，在電話中伊是跟侯翊正說伊要安非他命，而不
    是說伊要侯翊正的命，因為侯翊正在賣安非他命；伊有講說
    要準備救護車給伊父親坐，但這是在案發前1、2個月以前講
    的，因為伊家裡開廟堂，住持姓名是伊，伊叫侯萬有把住持
    姓名更改成他自己或侯翊正，但侯萬有一直推拖，伊因為即
    將入獄，就和侯萬有說伊要叫救護車給他坐，這段話的意思
    就是伊父親老了，不適合，要坐救護車；伊砸毀玻璃後，就
    沒有看到侯萬有，伊沒有勒住侯萬有脖子，也沒有到派出所
    繼續恐嚇侯萬有，伊是到派出所看到侯萬有，侯萬有就丟下
    菸蒂跑進派出所，伊就跟著跑進派出所，伊跑進去時，7、8
    個警察將伊圍起來，但伊並未罵侯萬有，伊是罵警察才被抓
    起來云云。
三、經查：
(一)、關於恐嚇侯翊正部分：
  1.證人侯翊正於警詢、檢察官訊問時證述：伊於99年6 月23日
    下午3 時30分許接到伊父親侯萬有持用之門號0000000XXX號
    行動電話來電，之後就換被告接聽電話，被告要伊將行李箱
    歸還，伊就跟被告說皮箱壞掉，伊會賠償被告，被告就對伊
    說他不要錢，要伊的命，伊感到害怕等語（見臺灣桃園地方
    法院檢察署99年度偵字第17639 號影卷第28、89頁），核與
    證人侯萬有於檢察官訊問時證述：伊有聽見被告說要叫人砍
    侯翊正，但那是在菜園所說；被告當日在雜貨店喝酒後回家
    ，其為要求侯翊正返還所借皮箱一事到菜園找伊，被告要求
    伊叫侯翊正返還皮箱，不然喝了酒可能會殺侯翊正，所以伊
    就打電話給侯翊正叫他將皮箱拿回來，後來伊將手機給被告
    ，被告向侯翊正說不要他的錢，要他將皮箱送回來情等語（
    同上偵卷第11、89頁）相符，參以證人侯翊正、侯萬有分別
    係被告之弟、父，衡情當無誣陷至親之必要，是其二人上開
    證述情節，應堪採信。被告雖辯稱其打電話予證人侯翊正，
    係要向證人侯翊正索取安非他命云云（見本院99年度易字第
    1045號卷第32頁），惟查，被告於警詢時係辯稱：電話是伊
    父親侯萬有撥通，要問侯翊正何時要歸還伊所借之行李箱及
    洗衣服的籃子，然後侯萬有就把電話給伊，侯翊正對伊大小
    聲，伊就跟侯翊正吵起來，但是沒有說要他的命云云（同上
    偵卷第11頁），嗣被告於檢察官訊問時仍辯稱：伊未打電話
    跟侯翊正說不要錢，要你的命這句話云云（同上偵卷第89頁
    ），被告於警詢及檢察官訊問時，固皆否認其有向證人侯翊
    正恫嚇稱要其性命等語，惟始終未曾陳明其係向證人侯翊正
    購買安非他命，卻於本院審理時始改稱其係向證人侯翊正購
    買安非他命，而非要其性命云云，不僅與證人侯翊正、侯萬
    有前開證述情節相悖，更與常情不符，被告所辯顯與上開事
    證不符，不足採信。
  2.證人侯萬有於本院審理時雖改證述：被告在菜園時叫伊打電
    話告訴侯翊正將皮箱拿回來，是伊打電話給侯翊正，至於被
    告有無說要對侯翊正如何那一段之情節，伊很模糊，當時被
    告距離伊5 至10公尺，且現場有風在吹，伊有聽被告叫伊把
    菜園砍一砍、拔一拔，伊只知道被告有叫伊打電話給侯翊正
    把皮箱要回來，侯翊正後來也有把皮箱拿回來，伊在偵訊時
    可能很生氣，所以才把砍一砍講成被告向伊說要侯翊正把皮
    箱還給被告，不然喝了酒會殺侯翊正云云（見本院99年度易
    字第1045號卷第31頁背面），惟參諸其於本院審理時證述：
    伊聽見被告叫伊把菜園砍一砍、拔一拔，伊誤聽為被告說要
    砍侯翊正云云，顯與其於警詢、檢察官訊問時所述現場情節
    迥異，更明顯背離常情，本院究諸證人侯萬有於警詢、檢察
    官訊問時之證述，距離案發時點較為接近，對相關事實來歷
    經過之記憶，應較為清楚，且尚未及思考其他利害關係，證
    述較少權衡利害得失，而得以核實詳告，其於警詢、檢察官
    訊問時所述內容應較接近真實，況且證人侯萬有復未能就前
    後陳述相違之處提出合情、合理之解釋，應認其於本院審理
    中證述與警詢、檢察官訊問時所陳之不符部分，係出於事後
    偏袒迴護或記憶模糊所致，無足採為對被告有利之認定。又
    衡諸常情，任何人在面對被告以上開恫嚇生命之言語威脅時
    ，均會感到恐怖，而對其生命安全產生恐懼不安之心理，是
    以，被告之行為已足令被害人侯翊正心生畏懼而致生危害於
    安全，至為灼然。
(二)、關於恐嚇侯萬有部分：
  1.被告雖否認曾向被害人侯萬有恫嚇稱要叫救護車給被害人侯
    萬有坐之事實，惟查，被告於本院準備程序、審理時先係辯
    稱：伊承認起訴書所指對伊父親侯萬有說要叫救護車搭乘一
    節之事實，惟否認其他犯罪事實云云（見本院99年度易字第
    1045號卷第21頁背面、30頁背面），嗣隨即改稱：伊於99年
    6月23日前1、2 月，確有向侯萬有表示要叫救護車給他坐，
    起因係侯萬有推拖將伊家中開設之廟堂住持更改，伊因為即
    將入獄，所以就和侯萬有說要叫救護車給他坐，伊即離開，
    該句話的意思就是侯萬有老了不適合，要坐救護車云云（見
    本院99年度易字第1045號卷第35頁背面），被告前、後所辯
    是否向被害人侯萬有恫嚇稱要叫救護車之情節，明顯不一，
    且其辯稱叫救護車給被害人侯萬有坐，僅係因被害人侯萬有
    年邁而有搭乘之必要云云，顯與常情及經驗法則相悖，被告
    上開所辯是否為真，實屬堪疑。
  2.上開事實，業據證人侯萬有於99年6月23日下午5時50分至 6
    時31分第一次警詢時證述：被告於99年6月23日下午3時35分
    許回想以前小時候因為做錯事情及毒品案件遭警察逮捕而被
    伊處罰，就利用酒精壯膽，一開始拿木製椅砸伊，但伊閃躲
    掉，未被砸傷，並用手勒伊脖子3 次，且拿菜刀追趕伊，並
    放話說要燒掉房子，後來又對伊說今晚要讓伊躺下去、殺死
    伊、準備救護車將伊載走，讓伊很害怕，不敢回家等語（同
    上偵卷第19- 20頁），嗣證人侯萬有製作上開第一次警詢筆
    錄後，旋於同日下午6 時50分許第二次警詢筆錄時證稱：伊
    在住處遭被告恐嚇到派出所報案製作完筆錄後，在派出所門
    口抽菸又遇到被告，被告用手指著伊並以台語恐嚇伊稱：侯
    萬有你再跑，要給你死等語，當時伊楞住，趕緊往派出所內
    求救，被告立即追入派出所內，被告突然揮右拳往伊左太陽
    穴位置打，還好伊及時閃避沒有被打到，警察見狀就將被告
    制服等語（同上偵卷第19-20 頁），又證人侯萬有於檢察官
    訊問時證述：99年6月23日下午3時許，被告在家中先行喝酒
    ，之後用大圓盤砸玻璃並搗毀家中物品，伊見狀即將2 個孫
    子及狗帶離家中，但被告追逐伊至菜園，伊就跑到鐵軌處躲
    起來，被告邊追邊說「侯萬有，你不要跑，再跑讓你好看」
    ；之後伊就去派出所製作筆錄，做完筆錄之後伊在門口休息
    ，被告騎腳踏車看到伊在派出所，就對伊說往哪裡跑，並追
    伊進入派出所，且說「要給你死」，伊感到害怕，警察當場
    制止被告，之後伊就接到電話說家裡失火等語（同上偵卷第
    88、89、143- 144頁），證人侯萬有就其遭被告恐嚇之時間
    、地點及細節，均已詳細陳述，且前、後一致，如非有此受
    害經歷，實難為如此堅定而明確之陳述；此外，證人侯萬有
    身為被告之父親，衡情應無故意誣陷被告之必要，其不僅先
    後向普仁派出所告訴被告上開恐嚇犯行，嗣又委請桃園縣政
    府警察局中壢分局向本院申請民事緊急保護令請求保護，此
    有證人侯萬有上開警詢筆錄可佐，復有桃園縣政府警察局中
    壢分局處理家庭暴力案件現場報告表、現場照片、暴力傷害
    經驗調查表及本院99年度緊家護字第13號民事緊急保護令在
    卷可稽（同上偵卷第30-37、40-41、45- 47頁），足認證人
    侯萬有上開證述情節，應非虛妄，堪予採信。另證人即普仁
    派出所警員王均軒於本院審理時證述：伊在派出所看到被告
    追著侯萬有進入派出所，被告有要用手去抓侯萬有出派出所
    ，好像是要侯萬有出去講，後來被伊同事拉開，所以沒有抓
    到，被告並對伊同事罵髒話，伊同事就將被告制服，伊看到
    侯萬有的表情有點恐懼等語（見本院99年度易字第1045號卷
    第32背面、33頁），依證人王均軒證述可知，被害人侯萬有
    於製作完第一次警詢筆錄後，再次進入派出所時，係因被告
    緊追在後，且被告欲伸手抓住被害人侯萬有，被害人侯萬有
    之表情驚恐，則以被害人侯萬有與被告係父子關係，如非被
    告曾為被害人侯萬有所指訴之恐嚇舉止，被害人侯萬有又豈
    會在派出所門口見到被告後，即直奔進入派出所內尋求庇護
    ，被告又何需意圖妨害被害人侯萬有自由而衝入派出所內欲
    將被害人侯萬有帶離派出所，足徵證人侯萬有上開證述情節
    ，確為真實。此外，衡諸常情，任何人在面對被告以上開恫
    嚇生命、自由之言語威脅時，均會心生畏怖，而對其生命、
    自由安全產生恐懼不安之心理，是以，被告之行為已足令被
    害人侯萬有心生畏懼而致生危害於安全，亦屬灼然。被告此
    部分犯行，彰彰甚明，被告猶空言否認有何恐嚇被害人侯萬
    有之犯行，實不足採。
(三)、綜上所述，本件被告上揭恐嚇犯行，事證明確，洵堪認定，
    應予依法論科。
四、論罪科刑：
(一)、按家庭暴力者，謂家庭成員間實施身體或精神上不法侵害之
    行為；家庭暴力罪係指家庭成員間故意實施家庭暴力行為而
    成立其他法律所規定之犯罪，家庭暴力防治法第2條第1項、
    第2 項分別定有明文。查被害人侯萬有、侯翊正分別為被告
    侯正之父、弟，業據被告及被害人侯萬有、侯翊正陳述明
    確在卷，是被告與被害人侯萬有、侯翊正分別為之直系血親
    、二親等之旁系血親，分別具有家庭暴力防治法第3條第3款
    、第4 款規定之家庭成員關係。核被告恐嚇被害人侯萬有、
    侯翊正所為，均係犯刑法第305 條之恐嚇危害安全罪，雖該
    犯行同時亦屬家庭暴力防治法第2條第2項之家庭暴力罪，惟
    本條項之罪並無罰則規定，因此應僅依刑法恐嚇危害安全罪
    論處。被告所犯上開2 罪，犯意各別、行為互殊，應予分論
    併罰。至公訴意旨雖以：被告於99年6 月23日下午，先後在
    菜園、住處等地為恐嚇行為，係在緊密之時空下實施，侵害
    之法益同一，各行為之獨立性極為薄弱，應視為數個舉動之
    接續施行，合為包括之一行為，屬實質上一罪之接續犯，應
    以一罪論；而被告以一行為恐嚇被害人侯萬有、侯翊正及蘇
    蓮珠（被害人蘇蓮珠部分詳如後述），係一行為觸犯數法益
    ，為同種想像競合犯，僅論以一罪云云。惟按數行為於同時
    同地或密切接近之時地實施，侵害同一之法益，各行為之獨
    立性極為薄弱，依一般社會健全觀念，在時間差距上，難以
    強行分開，在刑法評價上，以視為數個舉動之接續施行，合
    為包括之一行為予以評價，較為合理，則屬接續犯，而為包
    括之一罪（最高法院86年臺上字第3295號判例意旨參照）。
    且按一行為觸犯數罪名之想像上競合犯，係指行為人以一個
    意思決定發為一個行為，而侵害數個相同或不同之法益，具
    備數個犯罪構成要件，成立數個罪名之謂，乃處斷上之一罪
    ；此與行為人就同一犯罪構成事實，以單一行為之數個舉動
    接續進行，以實現一個犯罪構成要件，侵害同一法益，成立
    一個罪名之接續犯不同，雖接續犯於犯罪行為完畢之前，其
    各個舉動與該罪之構成要件相符，但行為人主觀上係以其各
    個舉動僅為全部犯罪行為之一部，而客觀上，亦認係實施一
    個犯罪，是以僅成立一個罪名（最高法院71年臺上字第2837
    號判例可資參照）。經查，被告於99年6月23日下午3時30分
    許、6 時36分許，先、後恐嚇被害人侯萬有，其恐嚇之時間
    密切接近，侵害被害人侯萬有同一法益，各行為間之獨立性
    極為薄弱，主觀上均係出於同一恐嚇目的，依一般社會健全
    觀念，在時間差距上難以強行分割，應視為數個舉動之接續
    施行，合為包括之一行為予以評價，是依前揭判例意旨，並
    參諸「刑法廢除連續犯後，應發展接續犯之概念，對於合乎
    接續犯之情形，認為構成單一之犯罪，以限縮數罪併罰之範
    圍」之立法意旨，應認被告上開先後多次恐嚇被害人侯萬有
    之行為，係屬接續犯，應論以單純一罪，公訴意旨容有誤會
    ，應予更正。又被告於99年6 月23日下午，分別在菜園、住
    處等地恐嚇被害人侯萬有、侯翊正之行為，係侵害被害人侯
    萬有、侯翊正2 人之個人法益，顯非以單一行為，而以實現
    一個犯罪構成要件及侵害同一法益為目的，自難論以接續行
    為，又其既非以一個意思決定發為一個行為，亦難認被告係
    以一行為侵害數法益而論以想像競合犯，公訴意旨容有誤會
    ，應予更正。
(二)、又被告有前揭科刑及有期徒刑執行完畢之事實，有臺灣高等
    法院被告前案紀錄表1紙在卷可稽（見本院99年度易字第104
    5號卷第4-12頁），其於上開有期徒刑執行完畢後5年內，故
    意再犯本案有期徒刑以上之上開2 罪，均為累犯，均應依刑
    法第47條第1 項之規定加重其刑。至被告固於96年間因詐欺
    案件，經臺灣臺中地方法院以96年度簡字第1149號判決判處
    有期徒刑3月確定，而於97年1月29日易科罰金完畢；又於96
    年5月間再因詐欺案件，經本院以97年度審簡字第436號判決
    判處有期徒刑4月確定，而於98年5月11日執行期滿。嗣被告
    又因於92年間因違反臺灣地區與大陸地區人民關係條例案件
    ，再經本院以98年度審訴字第3085號判決判處有期徒刑5 月
    ，減為有期徒刑2 月又15日確定，另經臺灣桃園地方法院檢
    察署檢察官以被告此部分罪刑與前臺灣臺中地方法院96年度
    簡字第1149號判決所處罪刑，合於定應執行刑之要件，聲請
    本院定其應執行之刑，本院以99年度聲字第4153號裁定定應
    執行有期徒刑5月確定，被告於99年7月5 日因執行上開應執
    行刑及其所犯其他罪刑而入監服刑，指揮書執行完畢日期則
    為100年11月19日，惟被告前經本院以97年度審簡字第436號
    判決所處罪刑之幫助詐欺犯行，其犯罪時間（即其所幫助之
    正犯實施詐欺取財之時，為96年6月2 日至97年6月12日）核
    非臺灣臺中地方法院96年度簡字第1149號判決確定（即96年
    12月24日）前所犯，業經本院審閱前開判決、裁定及臺灣高
    等法院被告前案紀錄表無訛。從而，被告上開幫助詐欺犯行
    經本院以97年度審簡字第436號判決判處有期徒刑4月確定，
    與前開2罪間，並不合於定應執行之要件，故被告於98年5月
    11日執行有期徒刑4月完畢，而於5年內再犯本件犯行，自應
    構成累犯，併予敘明。
(三)、爰審酌被告罔顧倫常孝道，僅因與被害人侯翊正有借用物品
    之糾紛，即對其父侯萬有、侯翊正出言恫嚇，且無視被害人
    侯萬有已向普仁派出所報警處理，竟於派出所前續為恫赫其
    父，惡性非輕，且犯後仍飾詞狡卸，毫無悔意，併其犯罪動
    機、目的、手段等一切情狀，分別量處如主文所示之刑，並
    均諭知易科罰金之折算標準。
五、不另為無罪諭知部分：
(一)、公訴意旨另以：被告侯正於99年6月23日下午3時30分許，
    基於恐嚇之犯意，在其桃園縣中壢市中北新村2 號住處，持
    木製椅子砸毀住家大門玻璃（毀損部分另經檢察官為不起訴
    處分確定），使人在該址3 樓之被害人蘇蓮珠心生畏懼，致
    生危害於安全，因認被告侯正此部分亦犯刑法第305 條之
    恐嚇危害安全罪云云。
(二)、按犯罪事實應依證據認定之，無證據不得認定犯罪事實；不
    能證明被告犯罪者，應諭知無罪之判決，刑事訴訟法第 154
    條第2項及第301條第1 項分別定有明文。次按認定不利於被
    告之事實，須依積極證據，苟積極證據不足為不利於被告事
    實之認定時，即應為有利於被告之認定，更不必有何有利之
    證據；又犯罪事實之認定，應憑真實之證據，倘證據是否真
    實尚欠明確，自難以擬制推測之方式，為其判斷之基礎；刑
    事訴訟法上證明之資料，無論為直接或間接證據，均須達於
    通常一般之人均不致有所懷疑，而得確信其為真實之程度，
    始得據為有罪之認定，若其關於被告是否犯罪之證明未能達
    此程度，而有合理懷疑之存在，致使無從形成有罪之確信，
    根據「罪證有疑，利於被告」之證據法則，即不得遽為不利
    被告之認定，最高法院30年上字第816號、53年臺上字第656
    號、76年臺上字第4986號判例可資參照。
(三)、公訴人認被告侯正涉有此部分犯行，無非係以證人即被害
    人蘇蓮珠於警詢、檢察官訊問時之證述、現場照片為主要論
    據。惟訊據被告侯正堅詞否認有何此部分恐嚇犯行，辯稱
    ：伊自菜園返回住處時，聽到伊女朋友在哭，說其母親接獲
    伊弟弟侯翊正帶人去恐嚇伊女友家人，伊一時情緒控制不了
    ，就拿東西砸毀住處玻璃，蘇蓮珠在樓上睡覺，伊當時情緒
    控失控，沒想到砸玻璃會使在住處內之人心生恐懼，伊只是
    要發洩情緒等語。經查，證人蘇蓮珠於警詢時證稱：被告於
    99年6月23日下午，因與侯萬有發生爭執，被告後來跑到3樓
    房間要找侯萬有，並且手使持菜刀，對著伊說要伊小心一點
    ，不然晚上就要放火燒房子等語（見同上偵卷第23- 24頁）
    ，另於檢察官訊問時證稱：伊當時在3 樓，有聽到砸玻璃的
    聲音，伊感到害怕，而不敢下樓，後來被告就拿菜刀上3 樓
    ，說要找侯萬有，伊說侯萬有不在，被告就拿菜刀下樓，被
    告當時雖有手持菜刀，但是沒有說要對伊不利，伊沒有感到
    害怕，後來因為侯萬有去報警，請警察來帶伊下樓，伊才跟
    警察去派出所等語（見同上偵卷第144 頁），依證人蘇蓮珠
    上開證述，雖可認為被告於砸毀其住處玻璃時，客觀上可使
    證人蘇蓮珠心生畏懼，惟被告砸毀玻璃時，證人蘇蓮珠並不
    在場，而被告砸毀玻璃上樓後，看見證人蘇蓮珠，亦係對證
    人蘇蓮珠表示係要找侯萬有，並未恐嚇證人蘇蓮珠，縱被告
    砸毀玻璃時僅有證人蘇蓮珠在樓上，亦無足認定被告砸毀玻
    璃係針對證人蘇蓮珠而來，且依被告所述，其主觀上係為發
    洩不滿之情緒，尚難僅以證人蘇蓮珠上開證述，遽認被告有
    以此砸毀玻璃之行為恐嚇證人蘇蓮珠之故意。再觀之公訴人
    所指現場照片，皆係被告砸毀住處大門玻璃及燒毀住處內被
    害人侯萬有、侯翊正及蘇蓮珠所有之物品，此參卷附現場照
    片即明（見同上偵卷第32- 37、92-98、130-139頁），而據
    證人侯萬有、蘇蓮珠於檢察官訊問時均證述：渠等未看到放
    火過程，渠等回家時，火已經熄滅了等語（見同上偵卷第14
    4 頁），自難以公訴人所指現場照片，遽而推論被告於砸毀
    住處大門玻璃或在其住處放火時，主觀上係為恐嚇被害人蘇
    蓮珠所為恐嚇犯行。此外，復查卷內並無其他積極證據足認
    被告侯正有公訴人所指恐嚇被害人蘇蓮珠之犯行，惟公訴
    人認此部分與前揭恐嚇被害人侯萬有、侯翊正論罪科刑之部
    分有接續犯之實質上一罪關係，故此部分爰不另為無罪之諭
    知。另蒞庭檢察官雖當庭補充被告另犯刑法第281 條之加暴
    行於直系血親尊親屬罪，惟依刑法第287 條規定，上開之罪
    需告訴乃論罪，然遍查卷內並無被害人侯萬有就被告此部分
    之犯行提出告訴，且依起訴書之記載可知，被告侯正勒住
    被害人侯萬有脖子此事，傷害部分未據被害人侯萬有告訴（
    見起訴書第1 頁），顯見檢察官未就此傷害犯行起訴，是本
    院自無從就被告此部分犯行是否另構成刑法第281 條併予審
    酌，附此敘明。
據上論斷，應依刑事訴訟法第299條第1項前段，刑法第305 條、
第47條第1項、第41條第1項前段，刑法施行法第1條之1第1 項、
第2項前段，判決如主文。
本案經檢察官蔡正傑到庭執行職務。
中    華    民    國   100    年    2     月    22    日
                  刑事第四庭  審判長法  官  張淑華
                                    法  官  張宇葭
                                    法  官  林維斌
以上正本證明與原本無異。
如不服本判決應於收受判決後10日內向本院提出上訴書狀，並應
敘述具體理由。其未敘述上訴理由者，應於上訴期間屆滿後20日
內向本院補提理由書( 均須按他造當事人之人數附繕本) 「切勿
逕送上級法院」。
                                    書記官  鄭嘉惠
中    華    民    國   100    年    2     月    24    日